# GIOVANNI ROSSINI

DevOps, SysAdmin

giovannijrrossini@gmail.com

+55 (14) 98233-6349

Giovanni Junior Rossini, 22 anos, formando em Ciências da Computação. Mora em Bauru, interior de São Paulo. Entusiasta dos estudos e da tecnologia. Tenho cerca de três anos de experiência no mercado de tecnologia da informação, focado há mais de um ano em tecnologias de desenvolvimento da cultura DevOps e SysAdmin. Esforçado, focado e apaixonado por novas tecnologias. Autodidata em diversos pontos, buscando sempre absorver o máximo das melhores coisas que a internet têm para nos promover. Venho buscando me especializar no tema DevOps & SysAdmin nos ultimos dois anos e com confiança total no meu poder de trabalho. Atualmente trabalhando no Insituto Soma e Grupo Tesseract como Desenvolvedor DevOps e SysAdmin, procuro sempre me manter em equilibrio com o ambiente de trabalho.

### Formação Acadêmica

#### Bacharel em Ciências da Computação

Universidade Paulista - 2018

### Experiência

#### Instituto Soma

DevOps & SysAdmin

Julho 2017 – Atualmente

#### **Grupo Tesseract**

**DevOps** 

Abril 2018 - Atualmente

#### Tilibra Produtos de Papelaria LTDA.

Estagiário de Infraestrutura e Redes

Dezembro 2016 - Julho 2017

Estagiário de Suporte em Infraestrutura e Helpdesk

Maio 2016 – Dezembro 2016

#### Grupo Multicobra

Suporte em Sistema de Informações

Agosto 2015 – Maio 2016

### **Idiomas**

Português Nativo

Inglês Avançado

Alemão Básico

Espanhol Básico

### Competências

- Gestão de ambientes
- Provedores em nuvem
- Infra-estrutura como código
- Pipelines CI & CD
- Bancos de dados SQL
- Containers & Clustering
- Automação
- Orquestração
- Gerenciamento de redes
- Gerenciamento de usuários
- Virtualização
- · Ambientes GNU/Linux e Windows
- Manutenção intermediária em servidores
- · Gerenciamento de servidores
- · Monitoramento de redes e computadores
- Manutenção em computadores
- Helndesk
- Rotinas Administrativas

## **Tecnologias**

